【裁判字號】    98,易,307
【裁判日期】    990204
【裁判案由】    傷害
【裁判全文】
臺灣花蓮地方法院刑事判決               98年度易字第307號
公  訴  人  臺灣花蓮地方法院檢察署檢察官
被      告  乙○○
上列被告因傷害案件，經檢察官提起公訴（98年度偵字第4238號
號），本院判決如下：
    主  文
乙○○共同傷害人之身體，累犯，處有期徒刑月，如易科罰金
，以新臺幣壹仟元折算壹日。
    事  實
一、乙○○前曾於民國97年間因傷害案件，經臺灣高等法院花蓮
    分院判處有期徒刑 1月確定，於97年7月7日易科罰金執行完
    畢。詎仍未知悔悛，因認甲○○與其已離婚之前妻往來而心
    生怨懟，竟與一名真實姓名年籍不詳之成年男子基於傷害之
    犯意聯絡，於98年7月25日凌晨3時40分許，在花蓮縣花蓮市
    豐村 9之12號前，分持鐵棍、竹掃把，毆打甲○○，致甲○
    ○受有頭部外傷、頂部、枕部血腫、左頰瘀腫、上唇撕裂傷
    、右臂擦挫傷、左臂擦挫傷、雙膝擦挫傷等傷害。
二、案經甲○○訴由花蓮縣警察局花蓮分局報告臺灣花蓮地方法
    院檢察署檢察官偵查起訴。
    理  由
一、訊據被告乙○○矢口否認有何傷害犯行，辯稱：案發當日，
    伊人在礁溪及宜蘭，接著即出境前往大陸地區約 1個月後始
    返國，並不在現場，告訴人甲○○專門勾引他人妻子，早已
    傳遍花蓮，告訴人被打與伊無關云云。惟查：
    (一)證人即告訴人甲○○於本院審理時到庭證稱：98年 7月25
      日凌晨3時40分許，有被2個人拿竹掃把、鐵棍一起打傷，
      當時伊是開車準備上班，到了上班地點在停好車下車子後
      ，就有兩個人跑過來打伊，其中 1個就是被告，另一個伊
      不認識。被告與其妻子王素紅已離婚但仍同居，王素紅來
      花蓮時有時會找伊去唱歌，所以被告就誤會是因伊的關係
      ，王素紅才會和被告離婚，因此就對伊懷恨在心等語明確
      ，經核與其警詢、偵查中之指訴先後亦屬一致。
    (二)被告雖以前詞為辯，然經本院調取被告入出境之資料，被
      告於98年間係分別於9月2日及11月15日出境，除此之外，
      該年度並無其他入出境資料。經本院於審理時提示之上開
      資料後，被告始又翻稱：當日確有前往宜蘭、臺北、桃園
      等地，但未出境云云。另核本院調取被告名下及其自承使
      用之行動電話比對通聯錄結果，被告於98年 7月24日晚間
      約10時許，仍在花蓮市內，至同年月25日上午11時許後則
      在花蓮縣瑞穗鄉境內，於同年月26日始有前往宜蘭縣境內
      ，於同年月27日即又再返回花蓮縣境內等情，亦有通聯紀
      錄2份在卷足憑（參本院卷第 50頁以下、第57頁以下），
      均與被告前揭所辯不合。且依前揭入出境資料，98年度被
      告僅出境 2次，時間上又均與本案發生時間相隔數月，若
      非被告有意迴避，衡情應無誤記之理，足見上開被告辯解
      ，均屬不實而難以採信。再佐以被告亦自承認為告訴人有
      誘拐其前妻王素紅，而與告訴人間確有恩怨糾紛。
    (三)綜合前開各情，告訴人之前揭指證，顯前後一致而較為可
      採。被告與告訴人有恩怨於先，對本案發生時之不在場辯
      解又多有不實，難以憑採。此外，復有行政院衛生署花蓮
      醫院診斷證明書在卷可稽。從而，本案告訴人之指證，即
      堪採信，被告確有傷害犯行，事證明確，足以認定，自應
      依法論科。
二、核被告所為，係犯刑法第277條第1項之傷害罪。被告與該真
    實年籍不詳之成年男子間，就傷害犯行，有犯意聯絡及行為
    分擔，為共同正犯。查被告前曾於97年間因傷害案件，經臺
    灣高等法院花蓮分院判處有期徒刑 1月確定，於97年7月7日
    易科罰金執行完畢，有臺灣高等法院被告前案紀錄表在卷可
    憑，被告受有期徒刑執行完畢後， 5年以內故意再犯本件有
    期徒刑以上之罪，為累犯，應依刑法第47條第 1項規定加重
    其刑。爰審酌被告已有傷害之前科紀錄，素行不佳，且甫執
    行完畢未幾，本案又再動手毆打他人，造成被害人受傷，雖
    被害人所受之傷害非重，惟被告不思以正途解決紛爭，屢以
    暴力方式傷害他人，犯罪之手段、動機、目的，及犯罪後仍
    一再否認犯行等一切情狀，量處如主文所示之刑，並諭知易
    科罰金之折算標準。
據上論斷，應依刑事訴訟法第299條第1項前段，刑法第28條、第
277條第1項、第47條第1項、第41條第1項前段，刑法施行法第 1
條之1，判決如主文。
本案經檢察官簡淑如到庭執行職務。
中    華    民    國    99    年    2     月    4     日
                  刑事第一庭    法  官  林恒祺
以上正本證明與原本無異。
如不服本判決應於收受送達後10日內向本院提出上訴書狀，並應
敘述具體理由。其未敘述上訴理由者，應於上訴期間屆滿後20日
內向本院補提理由書(均須按他造當事人之人數附繕本)「切勿逕
送上級法院」。告訴人或被害人如對於本判決不服者，應具備理
由請求檢察官上訴，其上訴期間之計算係以檢察官收受判決正本
之日期為準。
中    華    民    國    99    年    2     月    6     日
                                書記官
附錄本判決論罪之法律條文：
中華民國刑法第277條
傷害人之身體或健康者，處3年以下有期徒刑、拘役或1千元以下
罰金。
犯前項之罪因而致人於死者，處無期徒刑或 7年以上有期徒刑；
致重傷者，處3年以上10年以下有期徒刑。

司法院資訊處製作；財團法人民間司法改革基金會備份。
